臺灣臺東地方法院刑事判決
111年度易字第113號
公  訴  人  臺灣臺東地方檢察署檢察官
被      告  蘇淑華


上列被告因賭博案件，經檢察官提起公訴（111年度偵字第608號
）後，於本院審理程序進行中，被告先就被訴事實為有罪之陳述
，經檢察官聲請改依協商程序而為判決，本院裁定進行協商程序
，判決如下：
    主  文
蘇淑華犯圖利聚眾賭博罪，處有期徒刑貳月，如易科罰金，以新
台幣壹仟元折算壹日。扣案之麻將牌壹副、麻將牌尺肆支、風牌
壹個、骰子參顆均沒收；未扣案之犯罪所得新臺幣壹仟伍佰元沒
收，於全部或一部不能沒收或不宜執行沒收時，追徵其價額。
    犯罪事實及理由
一、本件犯罪事實及證據，除證據名稱欄編號3第6列應更正為「
    擷」圖、第7列贅載之「黏貼紀錄表」應刪除；證據部分應
    補充被告蘇淑華於本院審理時之自白者外，餘均同於檢察官
    起訴書之記載，茲均引用之（如附件）。
二、本件經檢察官與被告於審判外達成協商之合意且被告已認罪
    ，其合意內容為：㈠被告犯意圖營利聚眾賭博罪，處有期徒
    刑2月，如易科罰金以新臺幣（下同）1000元折算1日。㈡本
    件扣案物品：麻將牌1副（136張）、麻將牌尺4支、風牌（
    搬風骰子）1個、骰子3顆均沒收。㈢犯罪所得1500元宣告沒
    收，於全部或一部不能沒收或不宜執行沒收時，請追徵其價
    額。經查，上開協商合意並無刑事訴訟法第455條之4第1項
    所列情形之一，檢察官聲請改依協商程序而為判決，本院爰
    不經言詞辯論，於協商合意範圍內為協商判決，合予敘明。
三、應適用之法條：刑事訴訟法第455條之2第1項、第455條之4
    第2項、第455條之8、第454條第2項。
四、本判決除有刑事訴訟法第455條之4第1項第1款、第2款、第4
    款、第6款、第7款所定情形之一，或違反同條第2項之規定
    者外，檢察官與被告均不得上訴。
五、如有前項得上訴之情形，得自收受判決送達之日起20日內，
    向本院提出上訴書狀，上訴於第二審法院。
六、本案經檢察官於盼盼提起公訴，檢察官陳薇婷到庭執行職務
    。
中　　華　　民　　國　　111 　年　　9 　　月　　27　　日
                      刑事第二庭    法  官  朱貴蘭
以上正本證明與原本無異。
本判決不得上訴。但有刑事訴訟法第455條之4第1項第1款、第2
款、第4款、第6款、第7款所定情形，或協商判決違反同條第2項
之規定者，如不服本判決，應於收受送達後20日內向本院提出上
訴書狀，並應敘述具體理由；其未敘述上訴理由者，應於上訴期
間屆滿後20日內向本院補提理由書（均須按他造當事人之人數附
繕本）。「切勿逕送上級法院」。 
                                    書記官  林傳坤
中　　華　　民　　國　　111 　年　　9 　　月　　27　　日
附錄論罪科刑法條：
中華民國刑法第268條
意圖營利，供給賭博場所或聚眾賭博者，處3年以下有期徒刑，
得併科9萬元以下罰金。

附件：
臺灣臺東地方檢察署檢察官起訴書
                                      111年度偵字第608號
    被　　　告　蘇淑華　女　53歲（民國00年0月00日生）
                        住臺東縣○○鎮○○路00號
                        國民身分證統一編號：Z000000000號
上列被告因賭博案件，已經偵查終結，認應提起公訴，茲將犯罪
事實及證據並所犯法條分敘如下：
        犯罪事實
一、蘇淑華基於意圖營利而提供賭博場所及聚眾賭博之犯意，於
    民國 109 年 7 月間某日起至 110 年 12 月 8 日為警查獲
    時止，提供位於臺東縣○○鎮○○街 00 號友人所有之房屋，作
    為賭博場所，邀不特定人在該處以其所提供之麻將牌等賭具
    賭博財物，其賭博方法係以臺灣麻將為賭具，每 4 人為一
    桌，約定每桌賭金以新臺幣（下同） 200 元為底、每檯 50
     元，自摸者需支付蘇淑華抽頭金 100 元，並用以支付水電
    費及購買餐點、飲料。嗣警方於 110 年 12 月 8 日20 時 
    10 分許，持搜索票至上址執行搜索，當場查獲陳羿華、黃
    雅琪、邱俊仁（均經警另依社會秩序維護法裁處）等賭客在
    場賭博，並扣得麻將 136 張、牌尺 4 隻、風牌 1顆、骰子
     3 個、現金 4,400 元，而悉上情。
二、案經臺東縣警察局成功分局報告偵辦。
　　    證據並所犯法條
一、證據清單及待證事項：
編號 證據名稱 待證事實 1 被告蘇淑華於警詢及偵查中之供述。 坦承提供前開處所供賭客賭玩麻將之事實，惟辯稱：輸家拿出的錢都是拿去買餅乾飲料跟支付電費，伊沒有賺錢云云。 2 證人即賭客陳羿華、黃雅琪、邱俊仁於警詢時證述。 佐證被告有供賭客聚賭財物之事實。 3 臺東縣警察局成功分局搜索扣押筆錄、扣押物品目錄表、臺灣臺東地方法院 110 年聲搜字第 277 號搜索票各 1份、現場照片截圖 2張、照片黏貼紀錄表13 張 佐證被告營利而提供賭博場所之事實。 
二、核被告蘇淑華所為，係犯刑法第 268 條前段之意圖營利供
    給賭博場所及同條後段之意圖營利聚眾賭博等罪嫌。被告自
    109 年 7 月起至 110 年 12 月 8 日為警查獲時止，接續
    提供場所予不特定之人聚集賭博，各係基於單一之決意及同
    一賭博目的而為，其賭博場所及方式相同，且各係在密切接
    近之一定時、地持續實行賭博之複次行為，依社會客觀通念
    ，堪認符合一個反覆、延續性之行為觀念，請均論以接續犯
    。再被告所犯上開 2 罪，係基於同一賭博犯意，為達成其
    同一犯罪目的之各個舉動，屬於法律概念之一行為，為想像
    競合犯，請依刑法第 55 條前段規定，從一重之意圖營利聚
    眾賭博罪處斷。扣案之麻將 136 張、牌尺 4 隻、風牌 1顆
    、骰子 3 個等物，均為被告所有且供犯罪所用，請依刑法 
    38 條第 2 項前段宣告沒收；被告於警詢中自承其已獲利 1
    ,500 元【計算方式：800+400+300元】，請依刑法第38 條
    之 1 第 1 項前段規定宣告沒收。
三、依刑事訴訟法第251條第1項提起公訴。
    此　致
臺灣臺東地方法院
中　　華　　民　　國　 111　　年　　4 　　月　　13  　日
                              檢　察　官　於盼盼
本件正本證明與原本無異
中　　華　　民　　國　 111　　年　  5　  月　    9　　日
                              書　記　官  張藝鏵
附錄本案所犯法條全文
所犯法條
中華民國刑法第268條
意圖營利，供給賭博場所或聚眾賭博者，處 3 年以下有期徒刑
，得併科 9 萬元以下罰金。